臺灣高雄地方法院刑事判決　　　　　　　　　　　　九十三年度訴字第一七八六號
　　公　訴　人　臺灣高雄地方法院檢察署檢察官
　　被　　　告　乙○○　男　二.
右列被告因違反毒品危害防制條例案件，經檢察官提起公訴（九十三年度速偵字第九
四八號）及移送併案（九十三毒偵緝字第四一二號、九十三毒偵字第三八七二號、九
十三年核退毒偵字第三○三號），因被告就被訴事實為有罪之陳述，經本院告知簡式
審判程序意旨並聽取當事人之意見後，合議庭裁定改依簡式審判程序審理，本院判決
如左：
    主  文
乙○○連續施用第一級毒品，處有期徒刑壹年，扣案之第一級毒品海洛因壹包（驗後
淨重為零點零壹公克、空包裝重為零點壹柒公克）及殘留第一級毒品海洛因之注射針
筒貳支，均沒收銷燬之。
    事  實
一、乙○○前於民國九十年間因施用毒品案件，經本院以九十年毒聲字第四六九五
    號裁定送勒戒處所觀察勒戒後，認有繼續施用毒品傾向，再經以九十年毒聲字第
    五○六一號裁定送強制戒治，於九十二年七月十六日戒治期滿執行完畢，經臺灣
    高雄地方法院檢察署檢察官於九十二年八月六日，以九十二年度戒毒偵字第七○
    七號為不起訴處分確定在案。
二、詎乙○○於前受強制戒治執行完畢釋放後五年以內，猶不知悔改，明知海洛因業
    經公告為毒品危害防制條例第二條第二項所列管之第一級毒品，不得非法持有、
    施用，竟仍基於施用第一級毒品海洛因之概括犯意，（一）自九十三年二月十八
    日十三時四十五分回溯二十四小時內之某時起至同年六月二十三日十五時回溯二
    十四小時內之某時，連續在高雄市鼓山區○○○路五十三巷三十七之十七號住處
    內，及高雄市鹽埕區○○○路與大仁路口「公有市場」廁所內等處，以將海洛因
    摻水之溶液加入針筒注射之方式，施用第一級毒品海洛因多次，嗣分別於同年二
    月十八日、六月二十三日為警查獲，及乙○○於同年六月十九日自動至警局自首
    施用毒品，均經其同意採集尿液送驗，九十三年六月二十三日查獲時並扣得其所
    有第一級毒品海洛因一包（驗後淨重零點零一公克，包裝重零點一七公克）及殘
    留海洛因之注射針筒一支，於同年六月十九日自首時，並交付殘留海洛因之注射
    針筒一支。（二）於九十三年九月二十三日六時四十分回溯二十四小時內之某時
    ，在高雄市某地，以將海洛因摻水之溶液加入針筒注射之方式，施用第一級毒品
    海洛因一次，嗣於同年月二十三日五時三十分許，為警查獲，經其同意採集尿液
三、案經高雄市政府警察局鼓山分局、鹽埕分局報請臺灣高雄地方法院檢察署檢察官
    偵查起訴及移送併案審理。
    理  由
一、按本件被告乙○○所犯係死刑、無期徒刑、最輕本刑為三年以上有期徒刑以外之
    罪，其於準備程序就前揭被訴事實為有罪之陳述，經受命法官告知簡式審判程序
    之旨，並聽取其與公訴人之意見後，本院認無不得或不宜改依簡式審判程序進行
    之處，爰依刑事訴訟法第二百七十三條之一第一項、第二百八十四條之一，裁定
    本件由受命法官獨任進行簡式審判程序，合先敘明。
二、右揭連續施用第一級毒品海洛因多次之犯罪事實，業據被告乙○○於本院審理時
    供認不諱，且被告於九十三年二月十八日、同年六月十九日、同年六月二十三日
    、同年九月二十三日所採集之尿液，經送檢驗結果，確呈毒品嗎啡陽性反應，此
    分別有臺灣檢驗科技股份有限公司編號ＫＺ000000000000號濫用藥
    物尿液檢驗報告一紙，高雄市立凱旋醫院九十三年七月五日高市凱醫檢字第○一
    九八三號、九十三年七月十二日高市凱醫檢字第○二○○一號及九十三年十月十
    二日煙毒尿液檢驗成績書各一紙在卷可稽。又扣案之白色粉末一包，經送法務部
    調查局檢驗，含有海洛因成分，有該局調科壹字第二二００一七八四二號鑑定通
    知書一紙附卷可證。另扣案之注射針筒二支經送請高雄醫學大學附設中和紀念醫
    院鑑定結果，均呈海洛因陽性反應，亦有該院九十三年八月十日編號９３０８之
    ５１號、九十三年八月十七日編號９３０８之１２４號檢驗報告書各一紙附卷可
    參。綜上，足認被告自白與證據相符，其確有連續施用第一級毒品海洛因之犯行
    ，洵堪認定。
三、按海洛因為毒品危害防制條例第二條第二項所稱之第一級毒品。次按犯毒品危害
    防制條例第十條第一項施用第一級毒品之罪者，檢察官應先將被告送勒戒處所觀
    察、勒戒，經觀察、勒戒後，認有繼續施用毒品傾向者，應由檢察官聲請法院裁
    定令入戒治處所施以強制戒治，強制戒治期滿或交付保護管束期滿，應由檢察官
    為不起訴之處分。觀察勒戒或強制戒治執行完畢釋放後，五年內再犯第十條之罪
    ，檢察官應依一般刑事訴訟程序予以起訴論罪科刑。此觀諸毒品危害防制條例第
    二十條第一項、第二項、第二十三條規定自明。被告乙○○前既曾因施用毒品案
    件，，經本院以九十年毒聲字第四六九五號裁定送勒戒處所觀察勒戒後，認有繼
    續施用毒品傾向，再經以九十年毒聲字第五○六一號裁定送強制戒治，於九十二
    年七月十六日戒治期滿執行完畢，經臺灣高雄地方法院檢察署檢察官於九十二年
    八月六日，以九十二年度戒毒偵字第七○七號為不起訴處分確定在案，有該九十
    二年度戒毒偵字第七○七號不起訴處分書附卷可稽，其於強制戒治執行完畢釋放
    後五年內再犯本件施用毒品案件，依前述規定應予論罪科刑。是核被告所為，係
    犯毒品危害防制條例第十條第一項之施用第一級毒品罪。被告施用第一級毒品前
    ，持有第一級毒品之行為，為施用第一級毒品前之低度行為，應為施用第一級毒
    品之高度行為所吸收，不另論罪。被告先後多次施用海洛因犯行，時間緊接，犯
    罪構成要件相同，顯係基於概括犯意為之，應依連續犯之規定論以一罪，並加重
    其刑。另被告固曾於九十三年六月十九日至鹽埕分局自首施用海洛因之犯行，惟
    按自首犯罪應減輕其刑，其立法意旨在鼓勵罪犯悔悟遷善之意向，且可免偵查犯
    罪之勞費，連續犯雖為裁判上一罪，但事實上為數個犯罪行為，故應就所有連續
    行為皆自首，始能以自首論，若僅就一部分行為自首，他部分行為未自首，與立
    法意旨不合，其自首效力不應及於全部犯罪行為。本件既有他部分行為未自首，
    以一罪論處結果，自應認無自首之適用。爰審酌被告於前經觀察、勒戒及強制戒
    治執行後，仍未能徹底戒絕毒品，五年內再犯本件施用毒品罪，顯見其自制力不
    足，無法擺脫毒品，未能體悟施用毒品對自己、家人造成之傷害及社會之負擔，
    惟念所犯施用毒品罪乃屬戕害自身身心健康行為，尚未對他人造成實害，其行為
    本身對社會所造成之危害並非直接，反社會性之程度應屬較低，且其犯後已坦認
    犯行，以及其犯罪動機、目的、手段、智識程度為國小畢業等一切情狀，量處如
    主文所示之刑，以資懲儆。
四、至扣案之白粉一包（驗後淨重為零點零一公克、空包裝重為零點一七公克），經
    ，自均應依同條例第十八條第一項前段之規定，諭知沒收銷燬之；至於鑑識耗損
    之海洛因，既已滅失，爰不再行諭知沒收銷燬，併此敘明。扣案之注射針筒二支
    經本院送驗結果，確含海洛因成份之事實，亦如前述，其上既殘留海洛因殘渣，
    與該海洛因殘渣已無法分析剝離，應視同毒品，應依毒品危害防制條例第十八條
    第一項前段規定宣告沒收並銷燬之。
五、移送併辦部分之犯行即臺灣高雄地方法院檢察署九十三毒偵緝字第四一二號、九
    十三毒偵字第三八七二號、九十三年核退毒偵字第三○三號部分，雖未據公訴人
    起訴，然與前揭已起訴部分有連續犯之裁判上一罪關係，當為起訴效力所及，本
    院自應一併審理，附此敘明。
據上論斷，應依刑事訴訟法第二百七十三條之一第一項、第二百八十四條之一、第二
百九十九條第一項前段，毒品危害防制條例第十條第一項、第十八條第一項前段，刑
法第十一條、第五十六條，判決如主文。
本案經檢察官甲○○到庭執行職務。
中      華      民      國    九十四    年      一    月        二十    日
                                  臺灣高雄地方法院刑事第八庭
                                      法  官    林意芳
右正本證明與原本無異。
如不服本判決，應於收受送達後十日內向本院提出上訴書狀。
　　　　　　　　　　　　　　　　　　　書記官    曾秀鳳
中      華      民      國    九十四    年      一    月        二十七  日
附錄本判決論罪科刑法條：
毒品危害防制條例第十條
施用第一級毒品者，處六月以上五年以下有期徒刑。
施用第二級毒品者，處三年以下有期徒刑。
